臺灣桃園地方法院刑事裁定　　　　　　　　　　　　　九十二年度聲再字第二一號
　　再審聲請人
　　即受判決人　甲○○
右聲請人因業務侵占案件，對本院於中華民國九十二年十一月十九日所為九十二年度
簡字第二五八號確定判決聲請再審，本院裁定如左：
        主  文
聲請駁回。
        理  由
一、本件聲請意旨略以：
（一）伊於民國八十九年一月承攬忠順食品公司外送羊奶之工作，係於該公司萬組長
      承包觀音地區之羊奶送貨，約定佣金為每瓶五元，遠區津貼一點五元，每月二
      千六百元損失津貼，於每月十二日結算金額。伊係承攬忠順公司之工作，並非
      屬於該公司員工，送羊奶非伊業務，伊未享有該公司員工福利，且勞健保均需
      自費，伊假日、風雨無阻均運送，且運送工具均需自行保養。
（二）伊與萬組長就佣金曾以口頭約定，依約需將九十一年九月份羊奶金額扣還予伊
      ，自八十九年一月至九十一年十月十日每月二千六百元之損失津貼及九十一年
      九月與十月佣金，已超過該公司應給予伊之所得。
（三）原判決書事實及理由認伊業務侵占忠順公司九十一年九月份羊奶佣金，然忠順
      公司並未履行支付損失津貼二千六百元，伊每月繳交羊奶金額均將伊之佣金扣
      除才繳交忠順公司，伊於九十一年十月十日停止承攬工作，伊所得扣除，仍然
      不足支付伊之金額。原判決並未說明伊之陳述如何不可採，又忠順公司係將送
      羊奶及收費發包於伊，伊並非屬於該公司之業務員，且承攬佣金亦應契約為之
      ，依契約該款項係屬伊所有，顯難構成侵占之罪。
（四）原審判決對足生影響於判決之重要證據未審酌，伊與忠順公司之萬組長訂定契
      約之證據未審酌，伊佣金部份每月二千六百元損失津貼，忠順公司依約應給付
      予伊，證人亦到庭說明有該二千六百元損失津貼，此部份之重要證據，足以證
      明聲請人無業務侵占，法院卻未審酌，爰請求再審。
二、按「有罪之判決確定後，有左列情形之一者，為受判決人之利益，得聲請再審︰
    一、原判決所憑之證物已證明其為偽造或變造者；二、原判決所憑之證言、鑑定
    或通譯已證明其為虛偽者；三、受有罪判決之人，已證明其係被誣告者；四、原
    判決所憑之通常法院或特別法院之裁判已經確定裁判變更者；五、參與原判決或
    前審判決或判決前所行調查之推事，或參與偵查或起訴之檢察官，因該案件犯職
    務上之罪已經證明者；六、因發現確實之新證據，足認受有罪判決之人應受無罪
    、免訴、免刑或輕於原判決所認罪名之判決者。前項第一款至第三款及第五款情
    形之證明，以經判決確定，或其刑事訴訟不能開始或續行非因證據不足者為限，
    得聲請再審。」、「不得上訴於第三審法院之案件，除前條規定外，其經第二審
    確定之有罪判決，如就足生影響於判決之重要證據漏未審酌者，亦得為受判決人
    之利益，聲請再審。」刑事訴訟法第四百二十條、第四百二十一條分別定有明文
    。又刑事訴訟法第四百二十條第一項第六款所謂發現確實之「新證據」，係指該
    項證據，事實審法院於判決前因未經發現，不及調查斟酌，至其後始行發現者而
    言，若判決前已經當事人提出或聲請調查之證據，或為「聲請人於判決前所明知
    」，或係事後提出證明，以圖證實在原審前所為有利之主張為真實，既非判決後
    所發見，自不得據以聲請再審；而所謂發見確實之新證據，係指就新證據之本身
    形式上觀察，毋須經調查程序，顯然可認為足以動搖原確定之判決而言，最高法
    院二十八年抗字八號、四十年台抗字第二號著有判例；再不得上訴於第三審法院
    之案件，除刑事訴訟法第四百二十條規定外，其經第二審確定之有罪判決，如就
    足生影響於判決之重要證據漏未審酌者，亦得為受判決人之利益，聲請再審，刑
    事訴訟法第四百二十一條，定有明文，是本條所規定者須為足生影響於判決之重
    要證據，未經原確定判決審酌者，始足當之，茍業經原確定判決審酌，或非足生
    影響於判決之重要證據，均不得據以聲請再審，亦有最高法院九十年聲再第六號
    判決可參。
三、經查，本件聲請人所涉業務侵占案件，經被告於本院審判程序時表示願意認罪，
    並對檢察官求處有期徒刑六個月表示同意，而本院依檢察官所求處及被告同意之
    刑度範圍內判決，依刑事訴訟法第四百五十五條之一第二項規定，檢察官及被告
    對本判決均不得上訴，而於九十二年十二月十六日被告收受判決確定一情，業經
    調閱本院九十二年度易字第一０三七號卷宗屬實。聲請人猶執前詞聲請再審，然
    查：
（一）聲請人於檢察官偵查中業已自承伊前於忠順公司擔任配送員（見臺灣桃園地方
      法院檢察署九十二年度偵字第三一五號卷第七十九頁）；復於本院審理時陳稱
      ：伊非受雇於忠順公司，伊係承攬運送羊奶業務而已（見本院九十二年度易字
      第一０三七號卷九十二年九月十日準備程序筆錄），故聲請人是否為忠順公司
      員工，向客戶收取費用是否為其業務一事，業已於原審提出並爭執，而就聲請
      人所從事業務內容一節，有證人即同在忠順公司任職負責運送羊奶之員工劉春
      英於本院審理時證稱：業務員是負責送羊奶給客戶，並向客戶收取價款等語（
      見本院九十二年度易字第一０三七號卷九十二年十一月十三日審判筆錄）；告
      訴代理人翁麗惠於本院審理時證稱：被告自九十一年四月起受雇伊公司擔任配
      送牛奶及收取貨款等工作等語（見本院九十二年度易字第一０三七號卷九十二
      年八月十二日審判筆錄），則原審已就聲請人所從事運送羊奶業務內容為調查
      ，且於判決中論述「被告於右揭時地承攬告訴人忠順食品有限公司，擔任業務
      人員，負責配送羊奶及收取貨款等工作，為從事業務之人」等語，業已就認定
      聲請人為從事業務之人一情為論述，並無聲請人所稱漏未審酌之情形。聲請人
      雖一再抗辯其係承攬羊奶運送，再向忠順公司領取佣金，並非忠順公司員工，
      未享有公司福利，應非業務侵占云云，然未提出任何足資其抗辯之證據，僅泛
      指原審漏未審酌此事實，殊難認有何再審之情形。
（二）再聲請人稱原審未審酌伊與忠順公司萬組長所為之約定等情云云。然姑不論縱
      有聲請人所稱與忠順公司約定報酬之情形，該事實亦早於原審審理時發生，且
      為聲請人所明知，果有證據足資證明前開情事，聲請人本可於原審中聲請調查
      ，並無事實審法院於判決前因未經發現，不及調查斟酌之情形，而聲請人於原
      審並未聲請調查此部分之證據，要難認原審有何證據漏未審酌之情形。且與前
      開法條所稱「因發現確實之新證據，足認受有罪判決之人應受無罪、免訴、免
      刑或輕於原判決所認罪名之判決者」之情形有別。況聲請人與萬順公司就運送
      羊奶之報酬情形，前經聲請人於檢察官偵查中陳稱：「（問：在九十一年十月
      有收了羊奶錢未還公司？）因當時他們算法有誤，因我們當初契約約定送一瓶
      六元，可是後來他們以一瓶三元多的錢給我，所以我覺得他們算法有誤」、「
      （問：你覺得你應返還他們多少？）他們以一瓶三元半的價格算了三個月又十
      天。且他們應該還有一個二千六百元津貼扣掉未給我」、「（問：為何公司從
      六月就改了，但到九月才對此事不滿而拿走貨款？）那是公司片面改的，我們
      不知情，我們希望公司依原來契約來付款」、「（問：簽收單「甲○○」之簽
      名係你簽的？）是」等語（見臺灣桃園地方法院檢察署九十二年度偵字第三一
      五號卷第七七頁、第八三頁），足見聲請人於原審中業已就此事實表示爭執，
      而原審亦曾傳喚證人劉春英到院證稱：曾在忠順公司所發佈之「承攬金調整公
      告」上簽名，因公司要降低渠等送羊奶之獎金，所以拿給伊簽名，公司說一定
      要簽，原來約定五元之獎金時僅以口頭約定，並未簽約，忠順公司未保證獎金
      額度於幾年內不調整，伊不知道公司有無答應要給被告每個月二千六百元之津
      貼，但前任老闆蔡經理答應要給送貨員每個月二千六百元之損失津貼，因為公
      司規定每位送貨員於送貨途中損壞或遺失羊奶，每瓶要賠二十八元，所以蔡經
      理才給此筆津貼，但一、二年前換成忠順公司且經理改為劉順貴後就取消此津
      貼。公司不是利用開會中途突然要伊簽「承攬金調整公告」，伊係在早上到公
      司領羊奶準備外送時劉順貴拿給伊簽的等語（見本院九十二年度易字第一０三
      七號卷九十二年十一月十三日審理筆錄），是聲請人與忠順公司就運送羊奶之
      約定情形，業經證人於原審證述明確，且遍查全卷，亦未見聲請人就此事實另
      有聲請調查其他證據，原審自無聲請人所稱重要證據漏未審酌之情形。退萬步
      言，聲請人迄今亦未提出尚有何證據待調查，僅以於前審所提之抗辯之事由一
      再重複論述，或泛言原審漏未審酌重要證據，自無得以再審之情形。
四、綜上所述，聲請人所提抗辯，均經原審加以調查、審酌，聲請人並未提出符合再
    審事由之證據，僅泛指原審就重要證據漏未審酌，揆諸前揭說明，顯屬無理由，
    應予駁回。
據上論斷，應依刑事訴訟法第四百三十四條第一項，裁定如主文。
中      華      民      國    九十三    年      五      月    三十一    日
                                臺灣桃園地方法院第九法庭
                                    法  官  何燕蓉
右正本證明與原本無異。
如不服本裁定，應於送達後五日內，向本院提出抗告狀。
                                    書記官  李雅怡
中      華      民      國    九十三    年      五      月    三十一    日
